# 减资账务处理

提问人：huangfh1 时间：2016-09-05 21:18:01
全资子公司原实收资本 100 万元，母公司长期股权投资成本 200 万元，子公司经营中形成了 200 万元的未分配利润。现子公司减少实收资本 50 万元，并支付母公司 250 万元，请问母公司该如何进行账务处理，税务上有何影响 谢谢

回答人：chenyiwei
首先要明确划分减资款和利润分配款，这应当在母公司关于子公司减资和利润分配的股东决定中予以明确。如果无法明确划分的，则子公司按减少实收资本的金额（ 50 万）减少实收资本， 200 万减少未分配利润（假设子公司无盈余公积和未分配利润）；母公司按 50万元减少长期股权投资成本， 200 万确认为投资收益。